臺灣新竹地方法院刑事判決　　　　　　　　　　　　　九十一年度簡上字第五號
　　上　訴　人
　　即　被　告　甲○○
右上訴人因公共危險案件，不服本院竹北簡易庭於中華民國九十一年一月三十一日所
為之第一審簡易判決（九十一年度竹北交簡字第二○號，原聲請案號：臺灣新竹地方
法院檢察署九十年度偵字第七二一六號），提起上訴，本院管轄第二審之合議庭判決
如左：
    主  文
上訴駁回。
    事  實
一、甲○○前於民國八十九年間因公共危險案件，經本院於八十九年十一月十四日以
    八十九年度交訴字第一○二號判決判處有期徒刑十一月，緩刑三年，緩刑期內付
    保護管束確定，現仍在緩刑中，竟仍不知悔改，於九十年十二月五日十八時許，
    在新竹縣湖口鄉某處飲酒，於酒後已不能安全駕駛動力交通工具及駕駛執照被吊
    銷之情形下，竟仍駕駛車號ＪＵ－七○三六號自小客車在道路上行駛，於同日二
    十時三十分許，行經新竹縣湖口鄉○○村○○路、中山路口時，因飲酒後精神狀
    況不佳，致追撞前方由乙○○所駕駛停在前開路口等紅燈之車號軍Ｌ－九○○七
    五號警備車，嗣警至現場處理時，經以酒精測定器測試其呼氣之酒精濃度，高達
    每公升呼氣含○點七○毫克之濃度，而查獲上情。
二、案經新竹縣警察局竹北分局報告臺灣新竹地方法院檢察署檢察官聲請簡易判決處
    刑。
    理  由
一、右揭事實，業據被告甲○○於警訊及偵、審中供承不諱，並有序號○一七○二五
    Ｄ號之酒精呼氣濃度測定值、刑法第一百八十五條之三案件測試觀察紀錄表、道
    路交通事故調查報告表各一件、車禍現場相片五紙附卷可稽，且據證人乙○○於
    警訊時指述綦詳。按酒精濃度呼氣已達每公升○點五五毫克時，肇事率為一般正
    常人之十倍，有法務部八十八年五月十八日所發之法八八檢字第○○一六六九號
    函在卷為憑，佐以被告係因酒後駕駛前開汽車追撞由乙○○駕駛之車號軍Ｌ－九
    ○七五號車，而經警到場處理時，被告於訊問過程中出現呆滯木僵之情形，亦有
    上開測試觀察紀錄表可參，堪認被告確已達不能安全駕駛動力交通工具之狀態甚
    明。從而，本件事證明確，被告犯行洵堪認定，應依法論科。
二、核被告所為，係犯刑法第一百八十五條之三之服用酒類不能安全駕駛動力交通工
    具而駕駛罪。原審以被告所犯罪證明確，援引適用刑法第一百八十五條之三、第
    四十一條第一項前段，罰金罰緩提高標準條例第二條，判處有期徒刑三月，如易
    科罰金以三百元折算一日；被告上訴意旨，雖指摘原判決量刑過重並請求給予罰
    金刑，然本院認被告前曾於八十九年間因酒後駕車、肇事逃逸等公共危險犯行，
    經本院判處有期徒刑十一月，緩刑三年，緩刑期間付保護管束在案，故被告當知
    酒後駕車乃觸法之行為，竟仍不思警惕，猶為本件酒後駕車之行為，顯然被告未
    因前次審判而得取教訓，依然不顧酒後駕車之危險性，心存僥倖，無視上開法律
    之存在及其他用路人之安全，原審量處被告上開之刑度，核其認事用法，均無違
    誤，量刑亦為允洽，被告前開上訴意旨，核無理由，應予駁回。
據上論斷，應依刑事訴訟法第四百五十五條之一第一項、第三項、第三百六十八條，
判決如主文。
本案經檢察官吳金棟到庭執行職務。
中      華      民      國    九十一    年    五      月    十三        日
                                  臺灣新竹地方法院刑事第二庭
                                      審判長法  官   王  銘  勇
                         法  官   王  鳳  儀
                                            法  官   魏  瑞  紅
右正本證明與原本無異。
不得上訴。
                                            書記官   陳  凰  榆
中      華      民      國    九十一    年    五      月    十三        日
附錄法條：
中華民國刑法第一百八十五條之三
服用毒品、麻醉藥品、酒類或其他相類之物，不能安全駕駛動力交通工具
而駕駛者，處一年以下有期徒刑、拘役或三萬元以下罰金。
